【裁判字號】    88,交易,150
【裁判日期】    890831
【裁判案由】    過失傷害
【裁判全文】
臺灣彰化地方法院刑事判決                        八十八年度交易字第一五號
    公  訴  人  臺灣彰化地方法院檢察署檢察官
    被      告  甲○○
右列被告因過失傷害案件，經檢察官提起公訴（八十八年度偵字第八八六一號），本
院判決如左︰
    主  文
甲○○從事業務之人，因業務上之過失傷害人，處拘役伍拾伍日。如易科罰金，以
佰元折算壹日。
    事  實
一、甲○○以駕車送貨為業，屬以駕駛為業務之人，於民國（下同）八十八年一月十
    二日上午九時五十分許，駕駛車牌號碼Ｒ二─六三三號（起訴書誤繕為Ｒ二─六
    六三號）自用大貨車，沿彰化縣秀水鄉○○村○○路，由東往西方向行駛，途經
    與正興巷無號誌管制之交岔路口時，應注意車輛行經無號誌之交岔路口，均應減
    速慢行，作隨時停車之準備，且依當時天候晴，視線良好、道路無障礙，無缺陷
    ，無何不能注意之狀況，竟疏未注意及之。適見乙○○騎乘車牌號碼ＫＨＭ─二
    八二號機車沿正興巷，由北往南方向行駛，亦疏未注意其係支線道車，行經交岔
    路口應停讓番花路幹線道車先行，貿然穿越時，已煞避不及，自用大貨車右前側
    撞及機車之左側，致乙○○人、車倒地，受有左側脛腓骨開放性骨折併腔室症候
    群、皮膚缺損之傷害。甲○○肇事後，即報警自首。
二、案經乙○○訴請彰化縣警察局鹿港分局報由台灣彰化地方法院檢察署檢察官偵查
    起訴。
        理  由
一、訊據被告甲○○坦承於前開時、地駕車與告訴人即被害人乙○○所騎乘之機車發
    生碰撞，致乙○○受有傷害之事實，惟否認有何過失犯行，辯稱，是告訴人騎機
    車出巷口未暫停，右行後又在交岔路口突然左轉，伊實在無法煞避云云。經查，
    前開犯罪事實，業據告訴人指訴不移，又依卷附道路交通事故調查報告表與現場
    相片觀之，得悉兩車發生碰撞處係在前揭番花路與正興巷交岔路口內，當地番花
    路係屬幹道，路口有閃光黃燈，正興巷屬支線道，路口有閃光紅燈。另自用大貨
    車之煞車痕為五．一公尺，比諸交通部所訂之汽車煞車距離、行車速度對照表，
    是被告自承當時駕車時速約五十公里左右，並未逾當地速限時速六十公里之供詞
    可加採信。惟尚未完足道路交通安全規則第九十三條第一項第四款所定，車輛行
    經無號誌之交岔路口，應減速慢行，作隨時停車之準備，致生本件車禍，被告駕
    車仍有過失至明。雖被害人亦有支線車未停讓幹線道車先行之過失，惟無解被告
    本身之過失。經將本件車禍送請彰化縣區車輛行車事故鑑定委員會鑑定結果，亦
    持同上見解，有鑑定意見書在卷可憑。復有告訴人之診斷證明書一份在卷可證，
    被告之過失行為與告訴人之受有傷害間顯具相當因果關係，故綜上，被告所辯尚
    無足採，本件事證明確，被告犯行堪予認定。
二、核被告所為係犯刑法第二百八十四條第二項前段業務過失傷害罪。被告肇事後，
    對於上述未發覺之罪即報警而受裁判，有前揭道路交通事故調查報告表在卷可憑
    ，應依刑法第六十二條自首之例予以減輕其刑。爰審酌被告之素行、犯罪所生之
    危害，車禍後尚無與被害人達成民事和解，惟被害人本身對本件車禍亦有過失等
    一切情狀，量處如主文所示之刑，並諭知易科罰金之折算標準，以示懲處。
據上論斷，應依刑事訴訟法第二百九十九條第一項前段、刑法第二百八十四條第二項
前段、第六十二條、第四十一條、罰金罰鍰提高標準條例第一條前段、第二條，判決
如主文。
本件經檢察官李芳瑜到庭執行職務。
中      華民      國      八十九      年      八      月  二十四  日
                                臺灣彰化地方法院交通法庭
                                       法      官     洪  榮  謙
右正本證明與原本無異。
如不服本判決，應於判決送達後十日內向本院提出上訴狀( 須附繕本 )。
告訴人或被害人對於判決如有不服具備理由請求檢察官上訴者，其上訴期間之計算係
以檢察官收受判決正本之日期為準。
                                       法院書記官     梁  高  賓
中      華      民      國      八十九      年      八      月  三十一  日
刑法第二百八十四條
因過失傷害人者，處六月以下有期徒刑、拘役或五百元以下罰金。致重傷者，處一年
以下有期徒刑、拘役或五百元下罰金。
從事業務之人，因業務之過失傷害人者，處一年以下有期徒刑、拘役或一千元以下罰
金。致重傷者，處三年以下有期徒刑、拘役或二千元以下罰金。


司法院資訊處製作；財團法人民間司法改革基金會備份。
